臺灣基隆地方法院刑事判決　　　　　　　　　　　　　九十一年度易字第一四六號
　　公　訴　人　臺灣基隆地方法院檢察署檢察官
　　被　　　告　甲○○
右列被告因違反毒品危害防制條例案件，經檢察官聲請簡易判決處刑（九十一年度毒
偵字第二五五號）及聲請併案審理（九十一年度毒偵字第七五一號），本院基隆簡易
庭認有刑事訴訟法第四百五十一條之一第四項但書之情形，本院適用通常程序判決如
左：
    主  文
甲○○連續施用第貳級毒品，累犯，處有期徒刑柒月。
扣案之含第貳級毒品安非他命殘渣之殘渣袋壹個沒收銷燬，吸食器壹個沒收。
 　 事　實
一、甲○○前因竊盜、違反麻醉藥品管理條例案件，經臺灣基隆地方法院於民國八十
    六年十二月三十一日、八十七年四月八日各判處有期徒刑六月、七月確定，經臺
    灣基隆地方法院定應執行刑為有期徒刑一年後，於八十七年十一月二十二日縮短
    刑期執行完畢（起訴書誤載為於八十七年十一月二十九日執行完畢），再因竊盜
    、違反毒品危害防制條例案件經臺灣臺北地方法院、臺灣基隆地方法院於八十九
    年三月六日、十六日分別判處有期徒刑七月、六月確定，後經臺灣基隆地方法院
    定應執行刑為有期徒刑一年，於九十年六月十六日縮短刑期執行完畢，仍不知悔
    改，甲○○前因施用第二級毒品安非他命案件，經觀察、勒戒後，認無繼續施用
    毒品之傾向，由臺灣基隆地方法院檢察署檢察官於八十八年七月二十七日，以八
    十八年度偵字第四五九八號不起訴處分確定後，復因施用第二級毒品安非他命案
    件，經觀察、勒戒後，認有繼續施用毒品之傾向，先送強制戒治（已於八十九年
    十二月十九日期滿），並由臺灣基隆地方法院檢察署檢察官聲請簡易判決處刑，
    嗣經臺灣基隆地方法院於八十九年三月十六日以八十八年度基簡字第一○六二號
    判處有期徒刑六月確定。嗣甲○○復基於概括之犯意，自九十一年二月中旬起至
    同年七月八日止（起訴書記載為於九十一年二月二十八日上午一時三十分前之四
    日內），先後多次在台北市○○區○○路十九之二號三樓、基隆市○○區○○街
    八十四巷二號住處（起訴書誤載為在不詳地點）施用第二級毒品安非他命，約十
    天、半個月施用一次，為警於九十一年二月二十八日上午一時三十分許，在臺北
    縣金山鄉西勢湖二號前查獲甲○○，並扣得甲○○所有含第二級毒品安非他命殘
    渣之殘渣袋一個及其所有供施用毒品之吸食器一個。甲○○後經本院通緝，為警
    於九十一年七月八日十三時許，在基隆市○○街、東信路口緝獲，再採尿送驗查
    獲。
二、案經臺北縣警察局金山分局移送臺灣基隆地方法院檢察署檢察官聲請簡易判決處
    刑。又經基隆市警察局第一分局報告臺灣基隆地方法院檢察署檢察官聲請聲請併
    案審理。
　　理　由
一、程序部分：按檢察官聲請以簡易判決處刑之案件，經法院認為有刑事訴訟法第四
    百五十一條之一第四項但書之情形者，應適用通常程序審判之，同法第四百五十
    二條著有規定。本院基隆簡易庭認本件有刑事訴訟法第四百五十一條之一第四項
    但書之情形，本院適用通常程序審判之，合先敘明。
二、右揭事實，業據被告甲○○於本院審理時供承不諱，被告於九十一年二月二十八
    日上午一時三十分許經警查獲及於九十一年七月八日十三時許經警緝獲後採其尿
    液送請檢驗結果，均呈甲基安非他命陽性反應，有基隆市衛生局基衛檢字第○二
    九九二號、第○八六四七號檢驗成績書各一紙在卷可稽，並有含第二級毒品安非
    他命殘渣之殘渣袋一個及吸食器一個扣案為證。又被告前因施用第二級毒品安非
    他命案件，經觀察、勒戒後，認無繼續施用毒品之傾向，由臺灣基隆地方法院檢
    察署檢察官於八十八年七月二十七日，以八十八年度偵字第四五九八號不起訴處
    分確定後，復因施用第二級毒品安非他命案件，經觀察、勒戒後，認有繼續施用
    毒品之傾向，先送強制戒治（已於八十九年十二月十九日期滿），並由臺灣基隆
    地方法院檢察署檢察官聲請簡易判決處刑，嗣經臺灣基隆地方法院於八十九年三
    月十六日以八十八年度基簡字第一○六二號判處有期徒刑六月確定，且有上開不
    起訴處分書、聲請簡易判決處刑書、刑事簡易判決書、臺灣高等法院被告全國前
    案紀錄表及臺灣基隆地方法院檢察署刑案資料查註紀錄表等附卷可按，被告為三
    犯以上施用毒品罪，事證明確，被告犯行堪以認定，應依法論科。
三、核被告所為，係犯毒品危害防制條例第十條第二項之施用第二級毒品罪。其持有
    第二級毒品安非他命係供施用，其持有之低度行為應為施用之高度行為所吸收，
    不另論罪。被告先後多次施用第二級毒品犯行，時間緊接，犯罪構成要件相同，
    顯係出於概括犯意為之，為連續犯，應依刑法第五十六條規定，以一施用第二級
    毒品罪論，並加重其刑。起訴書就被告於九十一年二月二十八日上午一時三十分
    前之四日內施用第二級毒品安非他命之外之其餘施用第二級毒品安非他命事實，
    漏未記載，惟該其餘之部分與起訴部分有連續犯裁判上一罪之關係，為起訴效力
    所及，本院得併予審理，在此敘明。又查被告前因竊盜、違反麻醉藥品管理條例
    案件，經臺灣基隆地方法院於民國八十六年十二月三十一日、八十七年四月八日
    各判處有期徒刑六月、七月確定，經臺灣基隆地方法院定應執行刑為有期徒刑一
    年後，於八十七年十一月二十二日縮短刑期執行完畢，再因竊盜、違反毒品危害
    防制條例案件經臺灣臺北地方法院、臺灣基隆地方法院於八十九年三月六日、十
    六日分別判處有期徒刑七月、六月確定，後經臺灣基隆地方法院定應執行刑為有
    期徒刑一年，於九十年六月十六日縮短刑期執行完畢，有臺灣基隆地方法院檢察
    署刑案資料查註紀錄表、臺灣高等法院被告全國前案紀錄表及本院辦理刑案電話
    登記表在卷可考，其於五年以內再犯本件有期徒刑以上之罪，為累犯，應依刑法
    第四十七條規定遞加重其刑。爰審酌被告甫因施用毒品案件，經二次觀察、勒戒
    ，再經本院判處有期徒刑六月，仍不知悔改，復犯本件施用毒品案件，及犯罪後
    於本院審理時坦承犯行，犯後態度良好等一切情狀，從輕量處如主文所示之刑，
    以示懲儆。
四、扣案之含第二級毒品安非他命殘渣之殘渣袋壹個，為查獲之毒品，因第二級毒品
    安非他命殘渣與殘渣袋難以析離，應依毒品危害防制條例第十八條第一項前段之
    規定宣告沒收銷燬，另吸食器一個，為被告所有供施用第二級毒品安非他命用，
    應依刑法第三十八條第一項第二款之規定宣告沒收。
據上論斷，應依刑事訴訟法第四百五十二條、第二百九十九條第一項前段，毒品危害
防制條例第十條第二項、第二十條第三項前段、第十八條第一項前段，刑法第十一條
、第五十六條、第四十七條、第三十八條第一項第二款，判決如主文。
本案經檢察官熊南彰到庭執行職務。
中　　　華　　　民　　　國　　九十一　　年　　　八　　　月　　 二十 　　日
                                    台灣基隆地方法院刑事第二庭
                                        法  官  鄭  景  文
右正本證明與原本無異。
對於本件判決如有不服，應於收受送達後十日內，向本院提出上訴書狀，上訴於臺灣
高等法院，並按他造當事人之人數附具繕本。
                                        書記官  施  鴻  均
中　　　華　　　民　　　國　　九十一　　年　　　八　　　月　　 二十 　　日
附論罪科刑依據之法條：
毒品危害防制條例第十條：
施用第一級毒品者，處六月以上五年以下有期徒刑。
施用第二級毒品者，處三年以下有期徒刑。
